【裁判字號】    92,易緝,96
【裁判日期】    920805
【裁判案由】    竊盜
【裁判全文】
臺灣板橋地方法院刑事判決                         九十二年度易緝字第九六號
    公  訴  人  臺灣板橋地方法院檢察署檢察官
    被      告  甲○○
右列被告因竊盜案件，經檢察官提起公訴（八十九年度偵字第二一四一一號、八十九
年度偵字第二二五八一號），本院判決如左：
    主  文
甲○○共同連續攜帶兇器踰越安全設備竊盜，累犯，處有期徒刑壹年陸月。
    事  實
一、甲○○曾於民國八十三年間因贓物案件，經本院以八十三年度易字第五二五八號
    判處有期徒刑三月確定，於八十七年二月二十八日執行完畢，竟猶不知悔改，與
    吳文莊（冒名吳文雄，已由本院另行審結）共同基於意圖為自己不法所有之概括
    犯意聯絡，由吳文莊駕駛其所竊得之贓車，二人持客觀上可為兇器使用之老虎鉗
    或以如附表所示之方式，連續於如附表所示之時間、地點，竊取如附表所示被害
    人江信忠等人財物，得手後將竊得之財物載運至甲○○住處朋分。嗣於八十九年
    十一月九日，為警在台北縣三重市○○街四十七號三樓甲○○住處查獲甲○○，
    起獲大批贓物及工具乙組（共八支），又據甲○○之供述而帶同員警前往台北市
    ○○街三二二巷一之一號，查獲吳文莊並起獲大批贓物及工具乙組（共十七支）
    。
二、案經台北市政府警察局松山分局報告臺灣板橋地方法院檢察署檢察官偵查起訴。
    理  由
一、訊據被告甲○○僅坦承其有於如附表編號一、六、九、十號所示時間，與同案被
    告吳文莊一同至如附表各該編號所示地點等情屬實，惟矢口否認有參與如附表所
    示之任何竊盜犯行，並辯稱：伊祇有四次陪同吳文莊去找他的朋友索討金錢，且
    彼時伊均僅在車內睡覺等候，並未進入屋內；又扣案之物品有大部分為吳文莊於
    查獲前二個月陸續搬來寄放，部分則是在跳蚤市場購買云云。
二、經查：
(一)、自被告甲○○與同案被告吳文莊住處起獲之贓物（詳見偵查卷第六十六頁至八十
    七頁之贓證物清冊所示）中，確有被害人江信忠、陳儀能、張廷甡、李幸璣、李
    連春、吳文宗、趙令淦、歐秀雄、吳淑娥、王增強、江有村、楊智傑等人遭竊之
    物，業據被害人江信忠等人暨證人李勁進（即被害人李幸璣之父）於警訊或偵查
    時證述在卷，復有渠等出具之贓物認領保管收據十二紙在卷可稽。
(二)、訊之同案被告吳文莊於警訊及本院訊問時即供稱：伊有與被告甲○○至如附表編
    號一號所示地點，當時伊有將老虎鉗放在口袋，二人翻牆進入庭院，由被告甲○
    ○破壞一樓大門門鎖未果，即由伊用鋁製梯子爬上二樓從窗戶進入後，再下樓來
    幫甲○○開門進入屋內行竊，並將竊得之茶壺、木雕等物載至甲○○家存放，俟
    機出售等情屬實（見八十九年十一月二十三日警訊筆錄、及本院九十年九月十二
    日、九十一年十月十八日訊問筆錄），又被告甲○○於偵查中亦坦承有與吳文莊
    一同行竊四次，有一次有進到房子裡，有三次是在把風等情不諱（詳參八十九年
    十一月二十四日偵訊筆錄），雖被告甲○○於本院訊問時翻異前詞，改辯稱：伊
    僅係陪同案被告吳文莊一同至如附表一編號一、六、九、十號所示地點索債，伊
    在車上睡覺等候吳文莊進入屋內，待其睡醒後車內即有很多東西云云，然此為同
    案被告吳文莊所否認，況且，若其僅待在車內睡覺等候，則吳文莊焉有需要求伊
    陪同？又同案被告吳文莊進入他人屋內竊盜財物搬至車上，乃違法行為，衡情應
    深怕他人揭露，苟吳文莊未與被告甲○○共同謀議，分擔犯行，同案被告吳文莊
    焉有自曝犯行之理？是被告前開所辯顯與常情不符，委無可採。應認被告甲○○
    有與同案被告吳文莊共同分擔竊盜犯行無誤。
(三)、又被告甲○○於警訊及偵查時係辯稱：伊因與吳文莊認識，才會答應吳文莊將贓
    物寄放在伊住處，與吳文莊並沒有任何約定得到好處云云。惟於本院訊問時則更
    異前詞改以：因同案被告吳文莊陸續積欠伊三十幾萬元債務，故搬運物品前來抵
    償部分債務云云置辯，然倘若自被告甲○○住處起出之贓物為同案被告吳文莊所
    交付用以抵償借款，衡情被告甲○○主觀上應係認為該等物品，為伊可自由處分
    之所有物，焉有於警訊時聲稱係同案被告吳文莊所寄放，非伊所有物之理？況被
    告甲○○於警訊時尚且陳稱：同案被告吳文莊係因向伊借錢未果而懷恨在心，才
    會誣害伊竊盜等語，被告甲○○供詞顯然前後矛盾。更何況自被告甲○○住處所
    查獲之贓物數量甚鉅、種類繁多，其中不乏象牙雕佛像、字畫、玉質項鍊、水晶
    項鍊等貴重物品，價值不菲，而倘若扣案物品果真為同案被告吳文莊一人竊得，
    而其又積欠被告甲○○三十餘萬元借款，衡情其僅需將其中部分高價值之贓物變
    現即得以清償債務，焉有需將數量眾多之贓物全數交付予被告甲○○用以抵償債
    務之理？又如果查獲贓物僅係同案被告吳文莊所寄放，則其何以可安心將之寄放
    在被告甲○○處，而毋庸擔心遭被告甲○○擅自變賣求現之理？此均與常理不合
    。被告上開所辯無論寄放抑或抵債之說法，無非臨訟編派之飾詞，無可採信，反
    而欲蓋彌彰。本件事證已臻明確，被告甲○○犯行足堪認定。
三、按老虎鉗客觀上具有危險性，足以傷害人之身體，為兇器之一種。核被告甲○○
    意圖為自己不法之所有，所為如附表所示之竊盜犯行，分別係犯刑法第三百二十
    一條第一項第二款、第三款之攜帶兇器踰越安全設備竊盜罪、同法條第一項之夜
    間侵入住宅竊盜罪、同法第三百二十條第一項之普通竊盜罪（所犯法條詳如附表
    所示）。公訴人認被告甲○○就附表所示之十二次竊盜犯行，均係犯刑法第三百
    二十一條第一項第三款之加重竊盜罪嫌。惟查，同案被告吳文莊僅坦承有參與如
    附表編號一號所示竊盜犯行，而於該次犯行時有攜帶老虎鉗行竊，惟否認有參與
    其餘各次竊盜犯行，而被告甲○○亦僅曾於警訊時陳稱同案被告吳文莊有以工具
    破壞門鎖，一同進入如附表一編號一、六、九、十號所示地點行竊，惟究竟係以
    何種工具？又該工具是否在客觀上具有足以傷害人之身體之危險性？則尚無積極
    證據足資證明被告甲○○於各次行竊時均有攜帶兇器，又如附表編號六、十一號
    所示之被害人李連春、吳淑娥均指訴渠等係於夜間在住處遭竊等情，足認被告甲
    ○○係於夜間侵入住宅竊盜無訛，故公訴人認被告甲○○所為均係犯攜帶兇器竊
    盜罪，係有未洽，附此陳明。又被告甲○○與同案被告吳文莊間，就如附表編號
    一、六、九、十號所示之四次竊盜犯行，有犯意聯絡及行為分擔，為共同正犯。
    而被告所為如附表所示之十二次竊盜犯行，時間緊接，所犯犯罪基本構成要件相
    同，顯係出於概括之犯意反覆為之，為連續犯，爰依刑法第五十六條之規定以一
    情節較重之攜帶兇器踰越安全設備竊盜罪論，並加重其刑。再者，被告甲○○曾
    於八十三年間因贓物案件，經本院判處有期徒刑三月確定，於八十七年二月二十
    八日執行完畢，有臺灣板橋地方法院檢察署刑案資料查註紀錄表在卷可稽，其於
    五年內再犯本件有期徒刑以上之罪，為累犯，應依法加重其刑，並依法遞加重之
    。爰審酌被告有犯竊盜、煙毒、收受贓物等前科，素行非佳、智識程度、犯罪目
    的、其有攜帶兇器或於夜間侵入他人住宅而行竊多次，對被害人之居住安全及財
    產所生損害非小，又其犯罪後仍矢口否認犯行，欲推諉責任予同案被告吳文莊而
    飾詞狡辯之態度等一切情狀，量處如主文所示之刑，以示懲儆。此外，在被告甲
    ○○住處起獲之工具乙組（共八支），及在同案被告吳文莊住處起獲之工具（共
    十七支），被告甲○○雖供稱為同案被告吳文莊所有，惟渠等二人均未承認有以
    該等工具行竊，參以查獲之贓物中有一箱工具組，業經被害人李連春指陳係其所
    失竊之物並經其認領，有其出具之失竊報告暨贓物認領保管收據各一紙存卷可稽
    ，則上述起出之工具組究竟係被告甲○○或同案被告吳文莊抑或係其他被害人所
    有之物，尚屬不能證明，而同案被告吳文莊於竊取如附表編號一號所示之財物時
    ，所攜帶之老虎鉗，無證據證明為被告所有且尚未滅失，故均無從宣告沒收，併
    此敘明。
四、至於臺灣基隆地方法院檢察署九十二年度偵字第二０三八號併案意旨略以：被告
    甲○○基於意圖為自己不法所有之概括犯意，連續以可作為兇器之工具一批，於
    九十二年二、三月間，在基隆市仁愛區○○○路一一三巷六二弄十六號，竊取詹
    萬生所有之現金及身分證一枚，再於九十二年四月三十日上午九時許，在臺北縣
    瑞芳鎮○○路三一號五樓，竊取楊重光所有信用卡、提款卡及機車行照等物，復
    於同年五月十五日下午二時許，在臺北縣瑞芳鎮○○路四八巷口，竊取陳翌琝所
    有車號ＰＯＨ－五二０號機車一部及行照一枚。又於同年五月二十一日夜間八時
    五十分許，在基隆市○○區○○路二之七號前，竊取高智衝所有車號ＰＯＦ－０
    四一號重型機車一部，因認被告另涉犯刑法第三百二十條第一項普通竊盜罪嫌、
    及同法第三百二十一條第一項第一款、第三款之加重竊盜罪嫌，移請送本院併案
    審理等語。惟查，被告甲○○所涉併案竊盜犯行部分，其犯罪時間均係於九十二
    年二月至五月間，而本件判決被告為最後一次竊盜犯行（即如附表編號十二號所
    示犯行），其犯罪時間係於八十九年十一月八日，二者時間已相隔二年餘，時間
    並非緊接，尚難認被告係基於概括犯意而為，應認該部分與本案起訴部分並無任
    何連續犯裁判上一罪關係，本院無從併予審理，此部分應退由檢察官另行偵辦處
    理，附此敘明。
據上論斷，應依刑事訴訟法第二百九十九條第一項前段，刑法第二十八條、第五十六
條、第三百二十一條第一項第二款、第三款、第四十七條，判決如主文。
本案經檢察官陳伯厚到庭執行職務。
中      華      民      國      九十二      年    八    月      五      日
                              臺灣板橋地方法院刑事第六庭
                                      法  官  林淑婷
右正本證明與原本無異
如不服本判決應於送達後十日內向本院提出上訴狀
                                      書記官  廖貞音
中      華      民      國      九十二      年    八    月      五      日
附錄本案論罪科刑法條全文：
刑法第三百二十條第一項：
意圖為自己或第三人不法之所有，而竊取他人之動產者，為竊盜罪，處五年以下有期
徒刑、拘役或五百元以下罰金。
中華民國刑法第三百二十一條：
犯竊盜罪而有左列情形之一者，處六月以上、五年以下有期徒刑：
一  於夜間侵入住宅或有人居住之建築物、船艦或隱匿其內而犯之者。
二  毀越門扇、牆垣或其他安全設備而犯之者。
三  攜帶兇器而犯之者。
四  結夥三人以上而犯之者。
五  乘火災、水災或其他災害之際而犯之者。
六  在車站或埠頭而犯之者。
前項之未遂犯罰之。
  附  表：
┌──┬────┬─────┬───┬──────────┬───────
│編號│犯罪時間│犯罪地點  │被害人│  查獲之失竊財物    │備          註
│    │        │          │      │                    │（行竊方式暨
│    │        │          │      │                    │  所犯法條）
├──┼────┼─────┼───┼──────────┼───────
│一  │八十九年│台北縣林口│江信忠│【編號004、005】陶  │以攜帶客觀上足
│    │五月三十│鄉○○路一│      │器茶壺（含木架二支）│以傷害人之身體
│    │日      │六巷二十│      │【編號009】木雕水牛 │的老虎鉗，踰越
│    │        │五號      │      │乙隻                │庭院的牆垣，用
│    │        │          │      │【編號011】木雕大象 │鋁梯爬上二樓窗
│    │        │          │      │乙隻                │戶，侵入有人居
│    │        │          │      │【編號012】木雕彌勒 │住之建築物方式
│    │        │          │      │佛乙尊              │竊盜。
│    │        │          │      │【編號014-4】木雕關 │
│    │        │          │      │公乙尊              │刑法第三百二十
│    │        │          │      │【編號086-1～5、087-│一條第一項第二
│    │        │          │      │1～15】茶壺二十件   │款、第三款之攜
│    │        │          │      │      │帶兇器踰越安全
│    │        │          │      │                    │設備竊盜罪。
├──┼────┼─────┼───┼──────────┼───────
│二  │八十九年│台北縣中和│楊智傑│【編號058-5】手機乙 │以不詳方式竊盜
│    │七月十五│市○○街永│      │具                  │
│    │日凌晨二│和豆漿店內│      │                    │刑法第三百二十
│    │時（起訴│          │      │                    │條第一項之普通
│    │書誤載為│          │      │                    │竊盜罪。
│    │八十九年│          │      │                    │
│    │十一月十│          │      │                    │
│    │五日凌晨│          │      │                    │
│    │二時）  │          │      │                    │
├──┼────┼─────┼───┼──────────┼───────
│三  │八十九年│台北市北投│陳儀能│【編號008】牛角一對 │以不詳方式竊盜
│    │八月十日│區○○○路│      │【編號061-6、061-12 │
│    │        │四段一八八│      │】各式項鍊二條      │刑法第三百二十
│    │        │號之穎誠汽│      │【編號117】各年代各 │條第一項之普通
│    │        │車材料行（│      │式硬幣乙包          │竊盜罪。
│    │        │起訴書誤載│      │【編號120】台幣五十 │
│    │        │為一五八號│      │元紙票三十四張      │
│    │        │）        │      │【編號122】台幣一元 │
│    │        │          │      │舊鈔五張            │
│    │        │          │      │【編號123】台幣五元 │
│    │        │          │      │紙鈔六張            │
│    │        │          │      │【編號124】台幣十元 │
│    │        │          │      │紙鈔四十五張        │
├──┼────┼─────┼───┼──────────┼───────
│四  │八十九年│台北縣三重│張廷甡│【編號058-2】手機乙 │以不詳方式竊盜
│    │八月十日│市○○街六│      │具（價值五千元）    │
│    │下午三時│十號（起訴│      │                    │刑法第三百二十
│    │（起訴書│書誤載為台│      │                    │條第一項之普通
│    │誤載為同│北縣板橋市│      │                    │竊盜罪。
│    │年月十五│大同街二十│      │                    │
│    │日）    │六巷二十號│      │                    │
│    │        │號）      │      │                    │
├──┼────┼─────┼───┼──────────┼───────
│五  │八十九年│台北市松山│李幸璣│【編號058-3】手機乙 │以不詳方式竊盜
│    │八月十日│區○○街夜│（起訴│具（價值七千元）    │
│    │晚上八時│市        │書誤載│                    │刑法第三百二十
│    │（起訴書│          │為李勁│                    │條第一項之普通
│    │誤載為同│          │進）  │                    │竊盜。
│    │年月二十│          │      │                    │
│    │日）    │          │      │                    │
├──┼────┼─────┼───┼──────────┼───────
│六  │八十九年│台北縣林口│李連春│【編號048】傳真機乙 │於夜間侵入住宅
│    │九月十五│鄉○○路五│      │台                  │竊盜。
│    │日晚上  │四巷四十│      │【編號052】來電顯示 │
│    │        │六號地下一│      │電話乙台            │刑法第三百二十
│    │        │樓住宅    │      │【編號050】工具箱乙 │一條第一項第一
│    │        │          │      │組                  │款之於夜間侵入
│    │        │          │      │【編號033-3】音響乙 │住宅竊盜。
│    │        │          │      │組                  │
│    │        │          │      │【編號034-2】電視乙 │
│    │        │          │      │台                  │
│    │        │          │      │【無編號】車床二台、│
│    │        │          │      │電線六捲            │
├──┼────┼─────┼───┼──────────┼───────
│七  │八十九年│台北縣新莊│趙令淦│【編號058-4】手機乙 │以不詳方式竊盜
│    │十月三日│市○○街二│      │具                  │
│    │下午二時│三七號一樓│      │                    │刑法第三百二十
│    │        │前        │      │                    │條第一項之普通
│    │        │          │      │                    │竊盜罪。
│    │        │          │      │                    │
├──┼────┼─────┼───┼──────────┼───────
│八  │八十九年│停放在台北│吳文宗│【編號036-1】相機乙 │進入車號ＨＥ－
│    │十月十三│縣新店市建│      │台（價值一萬元）    │四七六三號車內
│    │日凌晨三│國路一二│      │【無編號】吳文宗本人│竊盜。
│    │時      │號之車號Ｈ│      │身份證乙張          │刑法第三百二十
│  │        │Ｅ－四七六│      │                    │條第一項之普通
│    │        │三號車內（│      │                    │竊盜罪。
│    │        │起訴書漏載│      │                    │
│    │        │在上開車內│      │                    │
│    │        │失竊）    │      │                    │
├──┼────┼─────┼───┼──────────┼───────
│九  │八十九年│台北縣淡水│歐秀雄│【編號025】台灣史話 │以不詳方式竊盜
│    │十月十五│鎮○○路一│      │書籍乙部            │
│    │日上午六│二二巷二十│      │                    │刑法第三百二十
│    │時      │三號住宅  │      │                    │條第一項之普通
│    │        │          │      │                    │竊盜罪。
├──┼────┼─────┼───┼──────────┼───────
│十  │八十九年│台北縣五股│江有村│【編號001】瓷瓶乙對 │以不詳方式竊盜
│    │十月十六│鄉○○○路│      │【編號003】瓷瓶乙個 │。
│    │日（起訴│四十七號住│      │【編號006】水牛角乙 │刑法第三百二十
│    │書誤載為│宅        │      │           對       │條第一項之普通
│    │同年月十│          │      │【編號061-1、061-3、│竊盜罪。
│    │日）    │          │      │061-7、061-8、061-49│
│    │        │          │      │、061-52、061-66】各│
│    │        │          │      │式項鍊七條          │
│    │        │          │      │【編號096-1～4】古碗│
│    │        │          │      │四個                │
│    │        │          │      │【編號111-1～2】打火│
│    │        │          │      │機二個              │
│    │        │          │      │【編號139】泰幣一百 │
│    │        │          │      │元乙張              │
├──┼────┼─────┼───┼──────────┼───────
│十一│八十九年│宜蘭縣壯圍│吳淑娥│【編號058-1】手機乙 │於夜間侵入住宅
│    │十一月二│鄉復興村後│      │具（價值九百元）    │以不詳方式竊盜
│    │日凌晨三│埤路二十五│      │                    │。
│    │時      │之一號住宅│      │                    │刑法第三百二十
│    │        │          │      │                    │一條第一項第一
│    │        │          │      │                    │款之於夜間侵入
│    │        │          │      │                    │住宅竊盜罪。
│    │        │          │      │                    │
├──┼────┼─────┼───┼──────────┼───────
│十二│八十九年│台北縣五股│王增強│【編號064-64、064-65│以不詳工具破壞
│    │十一月八│鄉○○○路│      │、064-58、064-74、  │鐵門竊盜。
│    │日不詳時│一六號住│      │064-40、064-77】手錶│
│    │間      │宅        │      │六只                │刑法第三百二十
│    │        │          ││【編號033-2】音響乙 │條第一項之普通
│    │        │          │      │組                  │竊盜罪。
│    │        │          │      │【無編號】王增強本人│
│    │        │          │      │身份證乙張          │
│    │        │          │      │                    │
└──┴────┴─────┴───┴──────────┴───────


司法院資訊處製作；財團法人民間司法改革基金會備份。
